【裁判字號】    99,交聲,1935
【裁判日期】    991230
【裁判案由】    違反道路交通管理處罰條例聲明異議
【裁判全文】
臺灣臺北地方法院交通事件裁定        99年度交聲字第1935號
原處分機關  臺北市交通事件裁決所
異  議  人
即受處分人  林藤
上列異議人因違反道路交通管理處罰條例案件，對於臺北市交通
事件裁決所99年12月13日所為之處分（原處分案號：北市裁罰字
第裁22-1AF475028號），聲明異議，本院裁定如下：
    主  文
異議駁回
    理  由
一、原處分機關處分意旨略以:異議人即受處分人林藤駕駛車
    牌號碼6N-4428號自用一般小客車，於民國99年7月30日16時
    34分許，在臺北巿復興南路一段259號路側設有禁止停車標
    線之處所(黃線)停車，經臺北巿停車管理工程處依法拍照舉
    發，爰依道路交通管理處罰條例第56條第1項第4款裁處新臺
    幣（下同）1000元之罰鍰。
二、異議意旨略以:異議人停車處所，係藍色停車位，屬貨車裝
    卸位，有違規照片可證。巿府相關人員未將車位塗銷完全，
    致異議人誤停，造成違法，自不能令巿民承擔罰責等語。
三、按汽車駕駛人在設有禁止停車標誌、標線之處所停車，處60
    0元以上1200元以下罰鍰，道路交通管理處罰條例第56條第1
    項第4款定有明文。又按「黃實線，設於路側者，用以禁止
    停車。」，道路交通標誌標線號誌設置規則第149條第1項第
    4款前段亦有明定。
四、經查，本件異議人於前開時、地停車一節，為異議人所不爭
    執，並有舉發通知單、舉發採證照片在卷可稽。又依前揭舉
    發採證照片所示，異議人停車之處，路側繪有黃實線，路面
    的格車格位已經塗銷，該路側之標線及路面停車格位塗銷情
    形，均清淅可見，並無不清之情形，當無引人誤判之虞，是
    異議人上開所辯，並無可採。從而，本件異議人於設有禁止
    停車標線之處所違規停車之行為，事證明確，洵堪認定。又
    查，本件舉發通知單業已依法送達，而依卷附之舉發通知單
    所載，異議人最後應到案期限為99年9月3日，然異議人未於
    該期限到案，迨於99年10月5日始以傳真方式到案申訴，此
    有傳真申訴資料在卷可查，其到案時間已逾前揭最後應到案
    期限30日，從而，原處分機關依道路交通管理處罰條第56條
    第1項第4款在設有禁止停車標線之處所停車裁處罰款1000元
    ，核無違誤。本件異議人之異議為無理由，應予駁回。
據上論斷，應依道路交通事件處理辦法第18條，裁定如主文。
中    華    民    國    99    年    12    月    30    日
                  交通法庭法  官  李桂英
上正本證明與原本無異
如不服本裁定應於送達後5日內向本院提出抗告狀
                          書記官  嚴君珮
中    華    民    國    99    年    12    月    30    日

司法院資訊處製作；財團法人民間司法改革基金會備份。
